# IPO企业所参股的公司如何审计？

提问人：沉默羔羊 时间：2014-02-11 15:54:57
IPO企业有四五个参股公司，是复核别人的审计报告还是亲自去审计？

回答人：chenyiwei
这应当运用集团审计方法，即《中国注册会计师审计准则第 1401 号——对集团财务报表审计的特殊考虑（ 2010 年 11 月 1 日修订）》
和你所在事务所的集团审计方法（如有），确定该参股企业是否属于重要组成部分（从金额和风险程度两个角度考量），相应确定应采用的审计策略，如全面范围审计、特定事项范围的审计、有限范围审阅等。对重要组成部分不能完全依赖其他事务所的审计工作。
集团审计是近几年来监管机构的关注重点，务必确保严格遵循准则操作。

提问人：沉默羔羊 时间：2014-02-13 13:28:40
识别是否是重要组成部分的话，还要看关联交易的发生金额吧

回答人：chenyiwei
可以把关联交易量作为判断是否为重要组成部分的考虑因素之一，因为通常情况下关联交易金额越大，舞弊等特别风险水平越高。

提问人：wufaxian 时间：2018-09-20 15:25:54
陈老师，如果是港股并用香港会计准则以及港股上市规则。在这方面是否有严格的规定。对于在资产负债表上账面价值占比非常高的联营企业，是否也“强制”要进行审计？或者这方面管理层和注会有很高的自由裁量权？

回答人：chenyiwei
这是审计准则规定的范畴，即 1401 号审计准则对此已有规定。与ISA/HKSA的规定一致。